【裁判字號】    98,上訴,1694
【裁判日期】    990129
【裁判案由】    違反槍砲彈藥刀械管制條例
【裁判全文】
臺灣高等法院高雄分院刑事判決        98年度上訴字第1694號
上  訴  人
即  被  告  甲○○
指定辯護人  本院公設辯護人  于欣潔
上列上訴人因違反槍砲彈藥刀械管制條例案件，不服臺灣高雄地
方法院98年度訴字第817 號中華民國98年10月15日第一審判決（
起訴案號：臺灣高雄地方法院檢察署97年度偵字第33006 號），
提起上訴，本院判決如下：
     主  文
上訴駁回。
    事  實
一、甲○○明知可發射子彈具有殺傷力之改造手槍為管制物品，
    未經許可，不得擅自持有，竟於民國97年9 月初某日，在高
    雄地區某處，以不詳方式取得可發射子彈具殺傷力之仿義大
    利P.BerettaM92FS型手槍、換裝土造金屬槍管及撞針而成之
    改造手槍1 支（含彈匣1 個，槍枝管制編號：0000000000號
    ），無故藏放在高雄縣湖內鄉○○路○段78巷9 號住所旁之
    鐵皮屋內，而持有之。嗣於同年11月23日下午3 時許，為警
    在上址查獲，並當場扣得上開改造手槍1 支及其所有如附表
    二至十三所示之槍枝半成品及製造工具。
二、案經高雄縣政府警察局湖內分局報告臺灣高雄地方法院檢察
    署檢察官偵查起訴。
    理  由
一、證據能力部分：
  (一)按被告以外之人於審判外之言詞或書面陳述，除法律有規定
    者外，不得作為證據。又被告以外之人於審判外之陳述，雖
    不符前4 條之規定，而經當事人於審判程序同意作為證據，
    法院審酌該言詞陳述或書面陳述作成時之情況，認為適當者
    ，亦得為證據。當事人、代理人或辯護人於法院調查證據時
    ，知有第159 條第1 項不得為證據之情形，而未於言詞辯論
    終結前聲明異議者，視為有前項之同意，刑事訴訟法第159
    條第1 項、第159 條之5 第1 項、第2 項分別定有明文。
  (二)查本案認定事實所引用之傳聞證據，檢察官、被告及辯護人
    於本院行準備程序及審理時，均不爭執其證據能力，審酌前
    揭陳述作成時之情況，並無違法取證之瑕疵，認以之作為證
    據亦屬適當，如上所述，應認均具有證據能力。
二、實體部分：
  (一)訊據上訴人即被告甲○○對於上開時地持有具有殺傷力之槍
    枝經警查獲等情，業據其於原審審理時供稱：扣案槍枝係其
    在97年9 月初左右收受，其承認警察在前揭住處搜到此槍枝
    並具有殺傷力，其看到這把槍有收下把玩等語（原審卷第33
    -34 頁）明確，參諸被告平日即係住居於被查獲之鐵皮屋內
    ，現場並有如附表編號二至十三之槍枝半成品及製造工具扣
    案，被告亦自承上開物品均係其所有，暨證人即其女友葉怡
    君於警詢中證稱：經警方查扣之其中一把槍係被告所持有，
    但伊不知道是那一把等語參互以觀，堪認被告確有於上揭時
    地持有前開改造槍枝無訛。其於本院審理時改稱：鐵皮屋是
    之前伊父親的朋友住的，不是伊住的，伊是去看電視，警員
    查獲說槍是伊的云云，核係事後卸責之詞，尚難採信。
  (二)而扣案槍枝，經送法務部調查局鑑定，經實際試射結果，認
    送鑑槍枝1 枝（槍枝管制編號：0000000000號），係仿義大
    利P.BerettaM92FS型式、經換裝金屬材質撞針及口徑約9mm
    可容金屬彈丸通過之土造金屬槍管改造而成，經操作槍枝撞
    針力道足，整體機械性能良好，經實際裝填子彈試射，能擊
    發，單位面積動能約48.432焦耳/ 平方公分，超出日本科學
    警察研究所之研究，發射彈丸單位面積動能20焦耳/ 平方公
    分，足以進入人體皮肉層，認能夠擊發適合其使用於近距離
    具殺傷力之土造子彈，屬槍砲彈藥刀械管制條例列管物品等
    語，有該局98年8 月18日調科參字第09800000000 號鑑定通
    知書1 份在卷可稽（原審卷第10至16頁），足徵扣案前揭槍
    枝確具殺傷力無訛。被告於本院準備程序時及辯護人於本院
    審理時辯稱：被告不知道該槍具有殺傷力云云，尚非可採。
  (三)此外，並有高雄縣政府警察局湖內分局搜索、扣押筆錄、扣
    押物品目錄表各1 份、查獲現場照片12張在卷可佐（警卷第
    21至24頁、第26至31頁），及前揭手槍1 支扣案足憑，堪認
    被告前揭自白與事實相符。
  (四)至被告於警詢時供稱：槍枝係證人吳政峰交給伊（警卷第2
    頁）；於偵查中改稱：是別人給的，但其忘記誰給的（偵卷
    第10頁），迄於原審審理時除否認從朋友處寄藏扣案槍枝外
    ，復改稱：扣案槍枝係其在前揭查獲處所整理房間時看到，
    之前有位叔叔住那裡云云（原審卷第33-34 頁），前後所供
    不一，並已為證人吳政峰於偵查中所否認（偵卷第15至16頁
    ），自難認被告有受託而寄藏槍枝之事實，併此敘明。
  (五)綜上所述，被告所辯尚難採信，其未經許可，持有具殺傷力
    之改造槍枝之事證明確，應依法論科。
二、核被告所為，係犯槍砲彈藥刀械管制條例第8 條第4 項之非
    法持有可發射子彈具有殺傷力之改造手槍罪。檢察官認被告
    係犯同條項之未經許可寄藏可發射金屬或子彈具有殺傷力之
    槍枝罪，容有誤會，已如前述，惟因二者基本社會事實同一
    ，本院自得審理，且涉犯法條同一，自無庸變更法條。
三、原審認被告罪證明確，因而適用槍砲彈藥刀械管制條例第8
    條第4 項，刑法第11條前段、第42條第3 項、第38條第1 項
    第1 款之規定，並審酌被告無故持有具有殺傷力之改造槍枝
    ，對社會治安有潛在之危險性，且曾犯詐欺及施用毒品等罪
    ，有臺灣高等法院被告前案紀錄表1 份在卷可按，惟其持有
    期間僅2 月餘，犯後已坦承大部分犯行，態度尚佳，亦無證
    據證明其持有係供犯罪之用等其他一切情狀，量處有期徒刑
    3 年4 月，併科罰金新臺幣5 萬元，並諭知罰金如易服勞役
    ，以新臺幣1000元折算1 日。另說明扣案如附表編號一所示
    改造手槍1 支（含彈匣1 個，槍枝管制編號：0000000000號
    ），具殺傷力，為違禁物，應依刑法第38條第1 項第1 款之
    規定，宣告沒收。另扣案如附表編號二至十三所示之物，均
    不具殺傷力，亦非槍砲彈藥之主要組成零件等情，亦有前揭
    鑑定書附卷可憑，均非違禁物，亦均與本件犯罪無直接關連
    ，均不另宣告沒收。其認事用法，核無不合，量刑亦屬允當
    。被告上訴意旨否認犯罪，指摘原判決不當，並無理由，應
    予駁回。
四、據上論斷，應依刑事訴訟法第368條，判決如主文。
本案經檢察官劉玲興到庭執行職務。
中    華    民    國    99    年    1     月    29    日
                  刑事第七庭    審判長法  官  莊飛宗
                                      法  官  黃憲文
                                      法  官  陳明富
以上正本證明與原本無異。
如不服本判決應於收受本判決後10日內向本院提出上訴書狀，其
未敘述上訴理由者，並得於提起上訴後10日內向本院補提理由書
狀（均須按他造當事人之人數附繕本）「切勿逕送上級法院」。
中    華    民    國    99    年    1     月    29    日
                                      書記官  劉鴻瑛
附錄本判決論罪科刑法條：
槍砲彈藥刀械管制條例第8 條
未經許可，製造、販賣或運輸鋼筆槍、瓦斯槍、麻醉槍、獵槍、
空氣槍或第4 條第1 項第1 款所定其他可發射金屬或子彈具有殺
傷力之各式槍砲者，處無期徒刑或5 年以上有期徒刑，併科新臺
幣1 千萬元以下罰金。
未經許可，轉讓、出租或出借前項所列槍枝者，處5 年以上有期
徒刑，併科新臺幣1 千萬元以下罰金。
意圖供自己或他人犯罪之用，而犯前二項之罪者，處無期徒刑或
7 年以上有期徒刑，併科新臺幣1 千萬元以下罰金。
未經許可，持有、寄藏或意圖販賣而陳列第1 項所列槍枝者，處
3 年以上10年以下有期徒刑，併科新臺幣700 萬元以下罰金。
第1 項至第3 項之未遂犯罰之。
附表：
┌──┬──────────┬────────┬───────┐
│編號│扣押物品            │檢驗報告        │備註          │
├──┼──────────┼────────┼───────┤
│一  │仿義大利P.BerettaM92│調查局98年8 月18│依刑法第38條第│
│    │FS型手槍、換裝土造金│日調科參字第0980│1 項第1 款之規│
│    │屬槍管及撞針而成之改│0000000 號鑑定通│定，宣告沒收。│
│    │造手槍1 枝（槍枝管制│知書            │              │
│    │編號0000000000號，含│                │              │
│    │彈匣1 個）          │                │              │
├──┼──────────┼────────┼───────┤
│二  │半成品手槍1 枝（槍枝│同上            │不具殺傷力，亦│
│    │管制編號0000000000號│                │與本件犯罪無關│
│    │）                  │                │連性，爰不宣告│
│    │                    │                │沒收。        │
├──┼──────────┼────────┼───────┤
│三  │手槍滑套1個         │同上            │不具殺傷力，非│
│    │                    │                │槍砲彈藥之主要│
│    │                    │                │組成零件，亦與│
│    │                    │                │本件犯罪無關連│
│    │                    │                │性，爰不宣告沒│
│    │                    │                │收。          │
├──┼──────────┼────────┼───────┤
│四  │槍管3枝             │同上            │同上          │
│    │                    │                │              │
├──┼──────────┼────────┼───────┤
│五  │彈頭1顆             │同上            │同上          │
│    │                    │                │              │
├──┼──────────┼────────┼───────┤
│六  │子彈（半成品）2顆   │同上            │同上          │
├──┼──────────┼────────┼───────┤
│七  │鋼珠子彈1包         │同上            │同上          │
├──┼──────────┼────────┼───────┤
│八  │零件1包             │同上            │非槍砲彈藥之主│
│    │                    │                │要組成零件，亦│
│    │                    │                │與本件犯罪無關│
│    │                    │                │連性，爰不宣告│
│    │                    │                │沒收。        │
├──┼──────────┼────────┼───────┤
│九  │彈簧20支            │同上            │同上          │
├──┼──────────┼────────┼───────┤
│十  │丈量尺1把           │同上            │同上          │
├──┼──────────┼────────┼───────┤
│十一│螺絲起子5支         │同上            │同上          │
├──┼──────────┼────────┼───────┤
│十二│挫刀1支             │同上            │同上          │
├──┼──────────┼────────┼───────┤
│十三│固定夾1個           │同上            │同上          │
└──┴──────────┴────────┴───────┘

司法院資訊處製作；財團法人民間司法改革基金會備份。
